【裁判字號】    89,易,129
【裁判日期】    890602
【裁判案由】    竊盜
【裁判全文】
臺灣花蓮地方法院刑事判決                          八十九年度易字第一二九號
    公  訴  人  臺灣花蓮地方法院檢察署檢察官
    被      告  乙○○
右列被告因竊盜案件，經檢察官提起公訴（八十九年度偵字第一七四號），本院判決
如左：
    主  文
乙○○竊盜，累犯，處有期徒刑拾月。
    事  實
一、乙○○有竊盜、傷害、賭博、妨害家庭、違反動產擔保交易法、麻醉藥品管理條
    例等多項犯罪紀錄，其中因違反麻醉藥品管理條例之案件，經法院判處有期徒刑
    十月確定，於民國八十六年六月三十日縮短刑期執行完畢（七月一日出監），仍
    不知悔改，意圖為自己不法之所有，於八十八年十二月初某日，在花蓮市○○路
    三０六號前，竊取丁○○之父所有而交由鍾女使用之車號ＲＡＢ─二七九號機車
    ，得手後供己代步之用，嗣於八十九年一月九日十一時四十分許，乙○○騎駛該
    機車行經花蓮市○○街與成功街口前，為警攔檢而查獲。
二、案經花蓮縣警察局花蓮分局報請臺灣花蓮地方法院檢察署檢察官偵查起訴。
    理  由
一、訊據被告乙○○矢口否認右揭犯行，其於偵查中辯稱上開機車伊係向丙○○所借
    ，於本院調查時則辯稱係向綽號「馬蓋」之男子所借，嗣又改稱向丙○○所借云
    云，所辯反覆不一，已難採信。被告於本院調查時復稱：伊係於借車前一個月在
    美琪電動遊藝場認識「馬蓋」，伊不知「馬蓋」住何處，亦未約定還車日期云云
    。按被告與「馬蓋」僅認識月餘，「馬蓋」即同意出借機車，復未約定還車日期
    ，而被告甚且不知「馬蓋」住何處，則其如何返還機車，凡此均與借貸機車之常
    情明顯不符。再質之證人丙○○及綽號「馬蓋」之甲○○更均堅決否認曾出借上
    開機車予被告。綜上，被告所辯無非事後卸責之詞，委無足採，此外復經被害人
    丁○○指述綦詳，並有贓證物品認領保管收據在卷可稽，本件事證明確，被告犯
    行洵堪認定。
二、核被告所為，係犯刑法第三百二十條第一項之竊盜罪。被告曾因違反麻醉藥品管
    理條例之案件，經法院判處有期徒刑十月確定，於八十六年六月三十日縮短刑期
    執行完畢，有臺灣花蓮地方法院檢察署刑案資料查註紀錄表及臺灣高等法院被告
  全國前案紀錄表在卷可稽，其於有期徒刑執行完畢後五年以內，再犯本件有期徒
    刑以上之罪，為累犯，應依刑法第四十七條之規定加重其刑。爰審酌被告有多次
    犯罪紀錄，素行不佳，其年輕力壯卻不思正當工作，妄想以非法手段不勞而獲，
    觀念偏差，並斟酌被告之智識程度、所得財物及犯後猶飾詞卸責，態度不佳等一
    切情狀，量處如主文所示之刑。
據上論斷，應依刑事訴訟法第二百九十九條第一項前段，刑法第三百二十條第一項、
第四十七條，罰金罰鍰提高標準條例第一條前段，判決如主文。
本案經檢察官李子春到庭執行職務。
中      華      民      國    八十九    年      六      月      二    日
                              臺灣花蓮地方法院刑事庭
                                  法  官  陳  文  通
右正本證明與原本無異。
如對本判決不服，應於送達後十日內，向本院提出上訴狀。（應抄附繕本）告訴人或
被害人如對於本判決不服者，應具備理由請求檢察官上訴，其上訴期間之計算係以檢
察官收受判決正本之日期為準。
                                   法院書記官
中      華      民      國  八 十 九     年    六     月     七    日
附錄本案論罪科刑法律條文：
刑法第三百二十條：
意圖為自己或第三人不法之所有，而竊取他人之動產者，為竊盜罪，處五年以下有期
徒刑、拘役或五百元以下罰金。
意圖為自己或第三人不法之利益，而竊佔他人之不動產者，依前項之規定處斷。
前二項之未遂犯罰之。


司法院資訊處製作；財團法人民間司法改革基金會備份。
